臺灣臺北地方法院刑事判決　　　　　　 94年度交易字第379號
　　聲　請　人　臺灣臺北地方法院檢察署檢察官
　　被　　　告　甲○○
上列被告因公共危險等案件，經檢察官聲請簡易判決處刑（聲請
簡易判決處刑書案號：九十四年度速偵字第二五三號），經本院
改行普通程序，被告就被訴事實為有罪之陳述，再經本院裁定進
行簡式審判程序，判決如下：
    主  文
甲○○服用酒類，不能安全駕駛動力交通工具而駕駛，累犯，處
有期徒刑月，如易科罰金以佰元折算壹日；又對於公務員依
法執行職務時，施強暴，累犯，處有期徒刑伍月，如易科罰金，
以佰元折算壹日。應執行有期徒刑陸月，如易科罰金，以佰
元折算壹日。
    事  實
一、甲○○民國前於八十九年間曾因竊盜、毀損罪，經臺灣桃園
    地方法院以八十九年度易字第六八九號判決處有期徒刑五月
    ，再經臺灣高等法院駁回上訴確定，甫於九十年三月八日執
    行完畢；再於同年因毒品危害防制條例案件，經臺灣桃園地
    方法院判處有期徒刑五月確定，於九十年七月三十一日易科
    罰金執行完畢，猶不知悔改，於九十四年六月一日下午六時
    至十一時三十分許止，在臺北縣深坑鄉之宿舍飲酒後，明知
    其於飲酒後已不能安全駕車，竟仍於酒後隨即騎乘車號ＡＷ
    三—四三三號重型機車。嗣於翌日凌晨二時許，沿臺北縣深
    坑鄉○○路向木柵方向行駛，經臺北市○○區○○路五段指
    南客運總站旁，又以後輪單輪騎乘之危險方式往深坑方向疾
    駛，適臺北市政府警察局文山第一分局交通大隊員警傅恆毅
    、范佐銧及替代役男郭清泉現場值行治安巡邏公務時目擊，
    鳴警報器、開警示燈示意停車受檢，甲○○唯恐遭警查獲，
    竟又疾駛逃逸，在臺北市○○區○○路五段之萬福橋頭，見
    員警已經追至，又另基於妨害公務之犯意，以機車前輪擦撞
    警車左後保險桿，再繼續逆向逃逸，復在臺北市○○區○○
    路二段木柵動物園之公務門旁衝撞警車後，始人車倒地，續
    以強暴之方法與上前進行逮捕之員警范佐銧發生拉扯，致員
    警范佐銧受有左前臂擦傷之傷害（傷害部分未據告訴），方
    將甲○○制服。於九十四年六月二日凌晨二時二十六分以呼
    氣方式檢測其酒精濃度高達每公升○‧九二毫克。
二、案經臺北市政府警察局文山第一分局報請臺灣臺北地方法院
    檢察署檢察官偵查後聲請簡易判決處刑，由本院改行普通簡
    式審判程序。
    理  由
一、訊據被告甲○○就於前揭時地飲酒後，已不能駕駛車輛，竟
    仍騎乘機車，經執行公務之員警攔檢時再騎車擦撞警車保險
    桿逃逸，復於二度撞擊人車倒地後，與上前逮捕之員警發生
    拉扯，抓傷員警，致員警范佐銧受有左前臂擦傷之傷害，而
    於逮捕後現場檢測酒測值亦高達每公升○‧九二毫克等事實
    ，於本院調查、審理時，均自白不諱，且有：
  (一)員警傅恆毅、范佐銧及替代役男郭清泉之職務報告一份（見
    偵查卷第十頁），且有員警范佐銧受傷照片三幀、公務車損
    壞照片四幀、被告機車照片七幀；而員警因被告之強暴拉扯
    行為，受有左前臂擦傷之傷害等情，亦有萬芳醫院乙種診斷
    證明書在卷可稽。
  (二)另就被告服用酒類後，呼氣後之酒精濃度超過標準值，而已
    不能安全駕駛乙節，並有刑法第一百八十五條之三案件測試
    觀察紀錄表、生理平衡檢測表紙、臺北市政府警察局舉發違
    反道路交通管理事件通知書、酒精濃度測試值表附卷可參。
  (三)是依上開卷附之各項文書、證物等補強證據已足資擔保被告
    於本院調查、審理中所為之上開任意性自白之真實性，按據
    刑事訴訟法第一百五十六條第一項、第二項之規定，自得據
    被告前開任意性自白及各該補強證據，採信被告任意、真實
    之自白，認本件事證明確，被告犯行洵堪認定，應予依法論
    科。
二、核被告之行為係犯刑法第一百三十五條第一項之妨害公務罪
    、及刑法第一百八十五條之三服用酒類不能安全駕駛動力交
    通工具而駕駛罪。又被告所犯前開以強暴行為衝撞、攻擊執
    行員警，雖係分別數行為，然各該數行為侵害者係屬同一執
    行公務之國家法益，而刑法第一百三十五條第一項之妨害公
    務罪所稱「強暴」，係指一切有形力即物理力之行使而言，
    不問其係對人或對物為之均包括在內（最高法院八十二年度
    台上字第六○八判決參照），申言之，行為人之強暴行為，
    並不限於對公務員身體直接實施暴力，凡以公務員為目標，
    而對物或他人實施暴力因而產生積極妨害公務員執行職務者
    均屬之被告出手毆打警員、衝撞警車之行為，均係出於同一
    妨害公務之犯意，且於密切接近之時地實施，所侵害係南投
    縣警察局埔里分局員警執行公務之同一國家法益，各行為之
    獨立性極為薄弱，依一般社會健全觀念，在時間差距上，難
    以強行分開，自以視為數個舉動之接續施行之接續犯，且不
    應再論以刑法第一百三十八條損壞公務員職務上掌管之物品
    罪，而聲請簡易判決處刑書中認定：被告所為妨害公務之數
    行為，係屬連續犯等語，尚有未洽，然已經公訴蒞庭檢察官
    當庭陳明更正，併此敘明。查被告前於八十九年間曾因竊盜
    、毀損罪，經臺灣桃園地方法院以八十九年度易字第六八九
    號判決處有期徒刑五月，再經臺灣高等法院駁回上訴確定，
    甫於九十年三月八日執行完畢；再於同年因毒品危害防制條
    例案件，經臺灣桃園地方法院判處有期徒刑五月確定，於九
    十年七月三十一日易科罰金執行完畢，有臺灣高等法院被告
    前案紀錄表附卷可按，未滿五年，再犯本件有期徒刑以上之
    罪，為累犯，應依刑法第四十七條加重其刑。另被告所犯上
    開妨害公務及公共危險二罪，犯意個別，行為互殊，應分論
    併罰。本院爰審酌被告前於九十年間即同因酒後駕車之公共
    危險罪嫌，經臺灣桃園地方法院以九十年桃交簡字第四八○
    號判決科罰金二萬元確定，甫於九十年十一月二十九日繳納
    罰金執行完畢，竟仍無法收警懲之效，二度犯同一罪質之本
    件，其受前次司法矯治效果顯然不佳，惟被告於本院審理時
    已能坦然悔悟，且衡量被告其餘之犯罪動機、目的、犯罪時
    所受之刺激、犯罪之手段、犯人之生活狀況、品行、智識程
    度、犯罪所生之危險或損害、犯罪後之態度等一切情狀，判
    處如主文所示之刑，並諭知易科罰金之折算標準，以示懲儆
    。
據上論斷，應依刑事訴訟法第四百五十二條、第二百七十三條之
一第一項、第二百九十九條第一項前段，刑法第一百三十五條第
一項、第一百八十五條之三、第四十一條第一項前段、第四十七
條、第五十一條第五款，罰金罰鍰提高標準條例第一條前段、第
二條，判決如主文。
本案經檢察官張志全到庭執行職務
中　　華　　民　　國　　94　　年　　11　　月　　30　　日
                  刑事第四庭  法　官  郭惠玲
如不服本判決，應於判決送達後十日內，向本院提出上訴狀。
上正本證明與原本無異。
                              書記官  鄭雅文
中　　華　　民　　國　　94　　年　　12　　月　　1 　　日
附錄本案論罪科刑法條全文：
刑法第一百三十五條
對於公務員依法執行職務時，施強暴脅迫者，處三年以下有期徒
刑、拘役或三百元以下罰金。
意圖使公務員執行一定之職務或妨害其依法執行一定之職務或使
公務員辭職，而施強暴脅迫者，亦同。
犯前二項之罪，因而致公務員於死者，處無期徒刑或七年以上有
期徒刑；致重傷者，處三年以上、十年以下有期徒刑。
刑法第一百八十五條之三
服用毒品、麻醉藥品、酒類或其他相類之物，不能安全駕駛動力
交通工具而駕駛者，處一年以下有期徒刑、拘役或三萬元以下罰
金。
